【裁判字號】    91,家聲,196
【裁判日期】    920327
【裁判案由】    
【裁判全文】
臺灣臺南地方法院民事裁定  九十一年度家聲字第一九六號
    聲  請  人  乙○○
    代  理  人  丙○○
    相  對  人  甲○○
右當事人間因聲請認可離婚事件，本院裁定如左：
    主    文
大陸地區福建省平潭縣人民法院（二００二）嵐民初字第九號民事判決書應予認可。
聲請程序費用由聲請人負擔。
    理    由
一、按在大陸地區作成之民事確定裁判、民事仲裁判斷，不違背臺灣地區公共秩序或
    善良風俗者，得聲請法院裁定認可，臺灣地區與大陸地區人民關係條例第七十四
    條第一項定有明文。
二、本件聲請意旨略以：聲請人即大陸地區人民乙○○與相對人甲○○離婚訴訟，業
    經大陸地區福建省平潭縣人民法院（二００二）嵐民初字第九號民事判決准許兩
    造離婚確定，並經福建省平潭縣公證處以（二００二）嵐證字第四六三二號公證
    在案，為此聲請本院認可該確定判決書等語，並提出大陸地區福建省平潭縣人民
    法院（二００二）嵐民初字第九號民事判決書、生效證明書、福建省平潭縣公證
    處（二００二）嵐證字第四六三二、四六三三號公證處證明書、財團法人海峽交
    流基金會（九一）南核字第０六一八九三、０六一八九五號證明為證。
三、經查：聲請人提出之大陸地區福建省平潭縣人民法院（二００二）嵐民初字第九
    號民事判決書、生效證明書、福建省平潭縣公證處（二００二）嵐證字第四六三
    二、四六三三號公證處證明書，業經我國財團法人海峽交流基金會驗證，有財團
    法人海峽交流基金會（九一）南核字第０六一八九三、０六一八九五號證明在卷
    足憑，則該判決書自堪信為真正。次查，上開判決係就聲請人與相對人間之離婚
    事件所為之裁判，由大陸地區福建省平潭縣人民法院管轄審理，並未違背我國有
    關離婚事件專屬管轄之規定。又其判決內容略以：原告（相對人）與被告（聲請
    人）婚前缺乏了解，婚姻基礎差，雙方未能建立起正常的夫妻感情，導致原告提
    起離婚訴訟，被告對原告的離婚訴訟主張未作書面或口頭辯詞予以反駁，為此，
    對原告的離婚請求，本院依法予以准許等情，核其判決離婚所舉事由，與我國民
    法第一千零五十二條第二項規定相符，堪認該判決不違背臺灣地區之公共秩序或
    善良風俗。從而，本件聲請經核尚無不合，應予認可。
四、依臺灣地區與大陸地區人民關係條例第四十一條第一項，非訟事件法第八條第二
    項，民事訴訟法第七十八條、第八十一條第二款，裁定如主文。
中      華      民      國    九十二    年      三      月    二十七    日
                                臺灣臺南地方法院家事法庭
~B法      官  黃瑪玲
右為正本係照原本作成
如對本裁定抗告須於裁定送達後十日內向本院提出抗告狀，並應繳納抗告費新台幣四
十五元。
中      華      民      國    九十二    年      三      月    二十七    日
~B法院書記官  蘇雅慧


司法院資訊處製作；財團法人民間司法改革基金會備份。
